臺灣高雄地方法院刑事判決　　　　　　　　　　　　九十三年度訴字第二四六二號
　　公　訴　人　臺灣高雄地方法院檢察署檢察官
　　被　　　告　甲○○
右列被告因違反毒品危害防制條例案件，經檢察官聲請簡易判決處刑（九十三年度毒
偵字第三九九八號），本院認不宜以簡易判決處刑，改依通常程序審理，嗣本院訊問
被告後，因被告認罪，並詢問檢察官、被告意見後，乃裁定進行簡式審判程序，本院
判決如左：
    主  文
甲○○連續施用第一級毒品，累犯，處有期徒刑拾月。
    事  實
一、甲○○曾因違反肅清煙毒條例案件，經臺灣高等法院高雄分院於民國八十三年八
    月三十一日以八十三年度上訴字第二二○九號刑事判決判處有期徒刑三年五月，
    褫奪公權三年確定，於八十五年八月二十八日縮短刑期假釋出監，嗣經撤銷假釋
    ，應執行殘刑三年一月二十五日，於九十二年七月十七日縮短刑期執行完畢。並
    曾於八十七年間，因施用毒品案件，經臺灣高雄地方法院檢察署檢察官聲請本院
    以八十八年度毒聲字第八五二號刑事裁定送勒戒處所觀察、勒戒後，認有繼續施
    用毒品傾向，再由臺灣高雄地方法院檢察署檢察官聲請本院以八十八年度毒聲字
    第一四八一號刑事裁定令入戒治處所施以強制戒治一年，後因強制戒治執行已滿
    三月，戒治處所認無繼續戒治之必要，臺灣高雄地方法院檢察署檢察官乃聲請本
    院以八十八年度毒聲字第四八四三號刑事裁定停止戒治，所餘戒治期間，付保護
    管束，其後，復因甲○○於停止戒治，付保護管束期間，違反保護管束應遵守事
    項情節重大，再由臺灣高雄地方法院檢察署檢察官聲請本院以八十九年度毒聲字
    第五二八號裁定撤銷停止戒治，令入戒治處所施以強制戒治，於九十年六月九日
    因強制戒治期滿執行完畢而被釋放，復由臺灣高雄地方法院檢察署檢察官於九十
    年十一月六日以九十年度戒毒偵字第一一八七號為不起訴之處分，於九十年十一
    月七日公告生效而確定。詎猶不知悔改，明知海洛因係毒品危害防制條例第二條
    第二項第一款所明定之第一級毒品，不得施用、持有，仍於強制戒治執行完畢釋
    放後五年內，復基於施用第一級毒品海洛因之概括犯意，自九十三年五月初某日
    起至同年八月十日二十一時許止，連續在高雄縣鳥松鄉夢裡村西巷四三號住處，
    以將第一級毒品海洛因摻入香菸內吸食之方式，施用第一級毒品海洛因多次，平
    均每日施用一次。嗣甲○○於九十三年五月十七日因涉犯竊盜案件為警查獲，並
    於同日移送臺灣高雄地方法院檢察署偵訊，臺灣高雄地方法院檢察署檢察官於徵
    得甲○○同意後，命該署採尿人員採取其尿液送請長榮大學毒物研究中心檢驗結
    果，發現其所排放之尿液，呈嗎啡陽性反應而簽分偵辦，其後，甲○○於九十三
    年八月十一日前往臺灣高雄地方法院檢察署應訊，臺灣高雄地方法院檢察署檢察
    官經徵得甲○○同意後，命該署採尿人員採取其尿液送請長榮大學毒物研究中心
    檢驗結果，發現其所排放之尿液，仍呈嗎啡陽性反應，查悉上情。
二、案經臺灣高雄地方法院檢察署檢察官自動檢舉偵查起訴，嗣本院訊問被告後，因
    被告認罪，並詢問檢察官、被告意見後，乃裁定進行簡式審判程序。
    理  由
一、訊據被告甲○○對於右揭事實供認不諱，而被告經臺灣高雄地方法院檢察署採尿
    人員先後於九十三年五月十七日十七時三十分許及九十三年八月十一日十一時二
    十九分許採集其尿液，送請長榮大學毒物研究中心以酵素免疫分析法為初步檢驗
    ，以氣相層析＼質譜儀法為確認檢驗之結果，均呈鴉片類嗎啡陽性反應，有臺灣
    高雄地方法院檢察署受保護管束人（被告）尿液檢體監管紀錄表、長榮大學毒物
    研究中心檢驗報告各二份在卷可參（參見臺灣高雄地方法院檢察署九十三年度毒
    偵字第三九九八號案卷第二、三、二十七、二十八頁）。按海洛因係由嗎啡經化
    學合成之半人工合成品，其藥（毒）性倍於嗎啡，其施打或吸食後經人體代謝作
    用而分解成藥（毒）性較低之嗎啡，而於尿液中被檢測出，故吸食或施打海洛因
    或嗎啡在尿液中均以嗎啡形態被檢驗出，業經憲兵司令部八十年三月二十五日（
    八○）鑑驗字第○九九九號函釋在案，此為本院職務上已知之事實。本件被告於
    本院審判中供承自九十三年五月初某日起至同年八月十日二十一時許止，連續在
    前揭處所，施用第一級毒品海洛因多次，嗣經臺灣高雄地方法院檢察署採尿人員
    先後於九十三年五月十七日十七時三十分許、九十三年八月十一日十一時二十九
    分許，先後採集其尿液，送請長榮大學毒物研究中心以前開方法檢驗結果，其所
    排放之尿液，均呈嗎啡陽性反應，足認被告前揭自白，核與事實相符，應堪採信
    。次查，被告曾於八十七年間，因施用毒品案件，經臺灣高雄地方法院檢察署檢
    察官聲請本院以八十八年度毒聲字第八五二號刑事裁定送勒戒處所觀察、勒戒後
    ，認有繼續施用毒品傾向，再由臺灣高雄地方法院檢察署檢察官聲請本院以八十
    八年度毒聲字第一四八一號刑事裁定令入戒治處所施以強制戒治一年，後因強制
    戒治執行已滿三月，戒治處所認無繼續戒治之必要，臺灣高雄地方法院檢察署檢
    察官乃聲請本院以八十八年度毒聲字第四八四三號刑事裁定停止戒治，所餘戒治
    期間，付保護管束，其後，復因甲○○於停止戒治，付保護管束期間，違反保護
    管束應遵守事項情節重大，再由臺灣高雄地方法院檢察署檢察官聲請本院以八十
    九年度毒聲字第五二八號裁定撤銷停止戒治，令入戒治處所施以強制戒治，於九
    十年六月九日因強制戒治期滿執行完畢而被釋放，復由臺灣高雄地方法院檢察署
    檢察官於九十年十一月六日以九十年度戒毒偵字第一一八七號為不起訴之處分，
    於九十年十一月七日公告生效而確定，有上開不起訴處分書影本、臺灣高等法院
    被告全國前案紀錄表各一份附卷可按。本件事證明確，被告犯行洵堪認定。
二、查海洛因係毒品危害防制條例第二條第二項第一款所明定之第一級毒品，不得施
    用、持有。次按，犯毒品危害防制條例第十條施用第一級、第二級毒品之罪者，
    檢察官應聲請法院裁定，令被告入勒戒處所觀察、勒戒，經觀察、勒戒後，檢察
    官依據勒戒處所之陳報，認受觀察、勒戒人無繼續施用毒品傾向者，應即釋放，
    並為不起訴之處分；認受觀察、勒戒人有繼續施用毒品傾向者，檢察官應聲請法
    院裁定令入戒治處所強制戒治，其期間為六個月以上，至無繼續強制戒治之必要
    為止，但最長不得逾一年，強制戒治期滿，應即釋放，由檢察官為不起訴之處分
    ；觀察、勒戒或強制戒治執行完畢釋放後，五年內再犯第十條之罪者，應依一般
    刑事訴訟程序予以起訴論罪科刑，此觀諸毒品危害防制條例第二十條第一項、第
    二項、第二十三條第一項、第二項規定自明。被告既曾因施用毒品案件，經檢察
    官聲請本院以裁定令入勒戒處所觀察、勒戒後，認有繼續施用毒品之傾向，再經
    檢察官聲請本院裁定令入戒治處所強制戒治，嗣因強制戒治執行已滿三月，戒治
    處所認無繼續戒治之必要，經檢察官聲請後，再由本院裁定停止戒治，所餘戒治
    期間，付保護管束，嗣又經本院裁定撤銷停止戒治，令入戒治處所施以強制戒治
    ，並因強制戒治期滿執行完畢而被釋放，其於五年內再犯本件施用毒品案件，依
    前述規定自應予以起訴論罪科刑。核被告所為，係犯毒品危害防制條例第十條第
    一項之施用第一級毒品罪。其施用第一級毒品海洛因前後，持有第一級毒品海洛
    因之低度行為，應為施用第一級毒品之高度行為所吸收，不另論其持有第一級毒
    品罪。被告先後多次施用第一級毒品之犯行，時間緊接，犯罪構成要件相同，顯
    係基於概括犯意反覆為之，應依連續犯之規定論以一罪，並依法加重其刑。被告
    前因曾因違反肅清煙毒條例案件，經臺灣高等法院高雄分院於八十三年八月三十
    一日以八十三年度上訴字第二二○九號刑事判決判處有期徒刑三年五月，褫奪公
    權三年確定，於八十五年八月二十八日縮短刑期假釋出監，嗣經撤銷假釋，應執
    行殘刑三年一月二十五日，於九十二年七月十七日縮短刑期執行完畢乙節，有臺
    灣高等法院被告全國前案紀錄表在卷可憑，其於五年之內再犯上開有期徒刑以上
    之罪，為累犯，應依刑法第四十七條規定加重其刑，並遞加之。另起訴書雖僅記
    載被告自九十三年五月初某日起至九十三年五月十六日止，連續在前揭處所，施
    用第一級毒品海洛因多次，惟檢察官就犯罪事實一部起訴者，其效力及於全部，
    本件被告自九十三年五月十七日起至同年八月十日二十一時許止，連續在前揭處
    所，施用第一級毒品海洛因部分之犯行，與前揭起訴書犯罪事實欄所載業經本院
    論罪科刑部分，有連續犯之關係，已如前述，應為起訴效力所及，且公訴檢察官
    於準備程序中亦已擴張起訴事實如事實欄所載，本院自得併予審究，併此敘明。
    爰審酌被告前即曾因施用毒品經法院裁定令入勒戒處所觀察、勒戒，及令入戒治
    處所施以強制戒治，此有臺灣高等法院被告全國前案紀錄表各一份在卷足據，仍
    未戒絕毒品，再犯本件施用第一級毒品罪，顯見其無悔改之意，意志不堅，惟念
    其施用毒品乃自戕一己之身體健康，尚未害及他人，且犯後坦承犯行，態度尚稱
    良好等一切情狀，量處如主文所示之刑。
三、另被告經臺灣高雄地方法院檢察署採尿人員於九十三年八月十一日十一時二十九
    分許許採集其尿液，送請長榮大學毒物研究中心檢驗結果，其所排放之尿液並呈
    安非他命類安非他命陽性及甲基安非他命陽性反應，有臺灣高雄地方法院檢察署
    受保護管束人（被告）尿液檢體監管紀錄表、長榮大學毒物研究中心檢驗報告各
    一紙在卷可參（參見上開偵查案卷第二十七、二十八頁），被告是否另涉施用第
    二級毒品罪嫌，因未經公訴人起訴，本院自不得併予審究，應由檢察官另行偵辦
    ，附此敘明。
據上論斷，應依刑事訴訟法第二百九十九條第一項前段，毒品危害防制條例第十條第
一項，刑法第十一條前段、第五十六條、第四十七條，判決如主文。
中      華      民      國      九十三      年    十    月    二十九    日
                                  臺灣高雄地方法院刑事第十二庭
                                      法  官    伍逸康
右正本證明與原本無異。
如不服本判決，應於判決送達後十日內，向本院提出上訴狀。
                                      書記官    吳月華
中      華      民      國      九十三      年    十    月    二十九    日
附錄：
毒品危害防制條例第十條
施用第一級毒品者，處六月以上五年以下有期徒刑。
施用第二級毒品者，處三年以下有期徒刑。
